【裁判字號】    95,易緝,2
【裁判日期】    950208
【裁判案由】    竊盜等
【裁判全文】
臺灣基隆地方法院刑事判決               95年度易緝字第2號
公  訴  人  臺灣基隆地方法院檢察署檢察官
被      告  甲○○
上列被告因竊盜等案件，經檢察官提起公訴（臺灣基隆地方法院
檢察署94年度偵字第1761號）暨併案審理（臺灣彰化地方法院檢
察署95年度偵緝字第56號），被告並為有罪陳述，本院合議庭乃
裁定由受命法官獨任以簡式審判程序進行審理，並判決如下：
    主  文
甲○○連續攜帶兇器，於夜間侵入住宅竊盜，處有期徒刑拾月。
扣案之一字型螺絲起字壹只，沒收之。
    事  實
一、甲○○僅因一時缺錢花用，即萌生竊取他人財物之念，並基
    於意圖為自己不法所有之概括犯意，分別於如附表所示之夜
    間，趁如附表所示之各該住宅1 樓樓梯間大門未關之機會，
    無故侵入並直達其住宅地下停車場，繼而持自己所有，客觀
    上足以對人之生命、身體構成威脅暨危害之「一字型」螺絲
    起子1 支，打破如附表編號至所示各該自小客車車窗，
    使之喪失效用（惟編號、所涉毀損，未據合法告訴），
    再自該處順利啟門，俾其得以進入車內搜刮財物，其中，除
    如附表編號所示未經取財得逞，餘如附表編號至所示
    ，則均經竊盜得手；又甲○○竊取如附表編號所示財物得
    逞之後，適見亦停放在該處地下停車場，如附表編號所示
    之自小客車1 輛，其汽車鑰匙疏未取下，乃承前犯意，逕以
    該車鑰匙發動引擎，藉此將該車置於自己實力支配之下而竊
    盜得逞。嗣則為警於民國94年3 月17日凌晨1 時5 分，在臺
    北縣蘆洲市○○路、復興路口，當場查獲正欲啟動如附表編
    號所示自小客車之甲○○，並扣得上開「一字型」螺絲起
    子1 支，始知上情。
二、案經臺北縣政府警察局瀘洲分局移送臺灣板橋地方法院檢察
    署呈請臺灣高等法院檢察署令轉臺灣基隆地方法院檢察署檢
    察官偵查起訴，暨被害人戊○○、丁○○、己○○訴由彰化
    縣警察局彰化分局移送臺灣彰化地方法院檢察署併案審理。
    理  由
壹、程序事項
    查本案被告甲○○所犯者非為死刑、無期徒刑、最輕本刑為
    三年以上有期徒刑之罪或高等法院管轄第一審案件，其於準
    備程序進行中，先就被訴事實為有罪之陳述（包括併案審理
    之部分），經告知其簡式審判程序之旨，並聽取公訴人、被
    告之意見後，本院業已依刑事訴訟法第二百七十三條之一第
    一項規定，裁定由受命法官獨任以簡式審判程序進行本案之
    審理。
貳、實體事項
一、「被告以外之人於審判外之言詞或書面陳述，除法律有規定
    者外，不得作為證據」之規定，於法院以簡式審判程序處刑
    者，不適用之。刑事訴訟法第一百五十九條第二項前段定有
    明文。是本案相關證人於審判外之言詞或書面陳述，自仍可
    援引為本案之審判依據。合先指明。
二、本案事實認定
    前揭事實業據被告甲○○於本院審理時坦承在卷，並經證人
    即被害人庚○○、丙○○以書面（參見臺灣板橋地方法院檢
    察署94年度偵字第4934號偵查卷第22頁、第23頁檢附之委託
    書）；證人即被害人丙○○於檢察官偵查中、證人即告訴人
    戊○○、丁○○、己○○於警詢時證述明確，且有「一字型
    」螺絲起子1 支扣案暨贓物認領保管收據、車輛車牌失竊查
    詢資料、內政部警政署刑事警察局刑事鑑驗書暨附件、彰化
    縣警察局函、採證同意書、員警工作記錄簿、報案三聯單、
    彰化分局民生路派出所陳報單等件在卷可憑，綜上，自堪認
    被告於本院審理時之任意性自白，與事實相符，可以採信。
    從而，本案事證明確，被告如本判決事實欄所載犯行，均堪
    認定。
三、論罪科刑
  (一)按刑法第三百二十一條第一項第一款之夜間侵入住宅竊盜罪
    ，其所謂「住宅」，乃指人類日常居住之場所而言，公寓亦
    屬之。至公寓樓下之「樓梯間」，雖僅供各住戶出入通行，
    然就公寓之整體而言，該樓梯間為該公寓之一部分，而與該
    公寓有密切不可分之關係，故於夜間侵入公寓樓下之樓梯間
    竊盜，難謂無同時妨害居住安全之情形，自應成立刑法第三
    百二十一條第一項第一款於夜間侵入住宅竊盜罪（最高法院
    76年臺上字第2972號判例意旨參照）。又於夜間侵入住宅竊
    盜之行為，既已合於刑法第三百二十一條第一項第一款之加
    重要件，則自無更行構成刑法第三百零六條侵入住宅罪之理
    。
  (二)次按刑法三百二十一條第一項第三款之攜帶兇器竊盜罪，係
    以行為人攜帶兇器為其加重要件，此所謂兇器，其種類並無
    限制，凡客觀上足以對人之生命、身體安全構成威脅，具有
    危險性之兇器均屬之，且祇須行竊時攜帶此種具危險性之兇
    器為已足，並不以攜帶之初有行兇之意圖為必要（最高法院
    79年臺上字第5253號判例意旨參照），亦不以將該兇器自他
    地攜往行竊地為必要（最高法院62年臺上字第2489號判例意
    旨參照），是不問該兇器係行為人自行攜往行竊現場，或在
    竊盜現場臨時持以行竊，均應論行為人以攜帶兇器竊盜罪。
    茲扣案螺絲起子1 支，為「一字型」，長約15公分，此均據
    本院當庭勘驗無誤，製有勘驗筆錄在卷可參；是倘持之朝人
    體揮戳，對人之生命、身體安全均足以構成威脅，是自客觀
    以言，扣案螺絲起子確實足以供作兇器使用，為保護他人身
    體免受攻擊，自應論以刑法第三百二十一條第一項第三款所
    指之「兇器」。
  (三)核被告所為，係犯刑法第三百二十一條第一項第一款、第三
    款之攜帶兇器，夜間侵入住宅竊盜罪、刑法第三百五十四條
    之損壞他人器物罪。被告如附表編號至所示，前後6 次
    攜帶兇器，夜間侵入住宅竊盜之犯行（第1 次未遂；餘5 次
    既遂）；又如附表編號至所示，前後3 次損壞他人器物
    之犯行（另如附表編號、之所示，則未經合法告訴），
    均時間緊接，手法相類，所犯復皆係構成要件相同之罪名，
    顯係基於概括犯意而反覆為之，皆為連續犯，均應依刑法第
    五十六條規定，論以刑法第三百二十一條第一項第一款、第
    三款之攜帶兇器，夜間侵入住宅竊盜既遂罪、刑法第三百五
    十四條之損壞他人器物罪，並分別加重其刑。被告打破玻璃
    而損壞如附表編號至所示各該自小客車車窗之目的，係
    為順利開啟車門俾入內竊取財物，所犯上開二罪間，有方法
    目的之牽連關係，為牽連犯，應依刑法第五十五條規定，從
    一較重之刑法第三百二十一條第一項第一款、第三款之攜帶
    兇器，夜間侵入住宅竊盜既遂罪處斷。臺灣彰化地方法院檢
    察署95年度偵緝字第56號併案審理如附表編號至所示部
    分，雖未據起訴，然此核與已經起訴並經本院認定為有罪之
    部分，或有連續犯之裁判上一罪關係，或有牽連犯之裁判上
    一罪關係，詳如前述，依審判不可分之原則，自亦為起訴效
    力之所及，而為本院所應併予審理。
  (四)本院審酌被告不思正當工作以換取財物，妄想以竊盜方式不
    勞而獲，其觀念殊不足取，且亟待矯治，兼之考量被告犯後
    態度良好、已表悔悟及其犯罪動機、目的、手段、對被害人
    財產法益所造成之侵害等一切情狀，量處如主文所示之刑。
  (五)扣案一字型螺絲起子1 支，為被告所有，供本案犯罪之所用
    ，爰依刑法第三十八條第一項第二款規定，併予宣告沒收。
  (六)公訴意旨雖另以：被告打破如附表編號、所示各該自小
    客車車窗之所為，併涉犯刑法第三百五十四條之毀損罪名云
    云；然按刑法第三百五十四條之罪，依同法第三百五十七條
    規定，須告訴乃論。經查：本案如附表編號、所示各該
    自小客車之車窗，固均經被告以相同方式損壞而喪失其物之
    效用，惟本院細繹全卷事證，如附表編號、所示之被害
    人丙○○、庚○○，概未於司法警察調查時到案陳述，則遑
    論曾進而於警詢中為相關之告訴表示；其次，被害人丙○○
    雖曾於檢察官偵查中到庭陳述，然稽其所陳內容，亦未見有
    何提出告訴之相關主張；兼以案外人林培發雖曾於警詢時出
    具被害人丙○○、庚○○所分別簽立之委託書各1 紙（臺灣
    板橋地方法院檢察署94年度偵字第4934號偵查卷第22頁、第
    23頁），向司法警察具體陳稱：「庚○○與丙○○都委託我
    提出告訴」（同上揭偵查卷第20頁）等語，然本院觀諸上揭
    委託書2 紙，或僅係記載略以：「本人丙○○茲委託華南產
    物保險公司理賠員林培發代為處理本人車號ZP-9593 遭人打
    破車窗、行竊車內物品」（同上揭偵查卷第22頁）等語，或
    僅係記載略以：「本人庚○○茲委託華南產物保險股份有限
    公司理賠員林培發先生代為處理本人失竊之車輛（車號ZT-2
    828 所遭竊之小自客車）及打破之車號ZC-1798 （現已改為
    8278-MB ）車窗所遭竊之財物案件之相關事宜」（同上揭偵
    查卷第23頁）等語，而俱無委託案外人林培發「代之向偵查
    機關申告犯罪事實暨請求訴追」之意思，則案外人林培發顯
    然未經本案有權告訴之丙○○、庚○○合法委任，是就令渠
    曾為上開表示，核其仍不生合法告訴之效力。茲本案既未經
    有權告訴之丙○○、庚○○依法告訴，則被告打破如附表編
    號、所示各該自小客車車窗之所為，自猶欠缺訴追條件
    ，而本應由本院為不受理之諭知，惟檢察官認此部分與業經
    起訴並經本院認定有罪如附表編號至所示之竊盜犯行間
    ，有牽連犯之裁判上一罪關係，爰不就此另為不受理之諭知
    。併此指明。
據上論斷，應依刑事訴訟法第二百七十三條之一第一項、第二百
九十九條第一項前段，刑法第五十六條、第三百二十一條第一項
第一款、第三款、第三百五十四條、第五十五條、第三十八條第
一項第二款，罰金罰鍰提高標準條例第一條前段，判決如主文。
本案經檢察官乙○○到庭執行職務。
中    華    民    國    95    年    2     月    8     日
                  刑事第三庭法  官  王慧惠
以上正本證明與原本無異。
對於本件判決如有不服，應於收受送達後10日內，向本院提出上
訴書狀，上訴於臺灣高等法院，並按他造當事人之人數附具繕本
。
中    華    民    國    95    年    2     月    8     日
                            書記官  王一芳
附錄論罪法條：
刑法第321條第1項第1款、第3款
犯竊盜罪而有左列情形之一者，處 6 月以上、 5 年以下有期徒
刑：
一  於夜間侵入住宅或有人居住之建築物、船艦或隱匿其內而犯
    之者。
三  攜帶兇器而犯之者。
刑法第354條
毀棄、損壞前二條以外之他人之物或致令不堪用，足以生損害於
公眾或他人者，處2年以下有期徒刑、拘役或500元以下罰金。
【附表】
┌─┬────┬────┬───┬───┬─────┬─────┐
│編│犯罪時間│犯罪地點│共  犯│被害人│犯罪之手法│備      註│
│號│        │        │      │      │          │          │
├─┼────┼────┼───┼───┼─────┼─────┤
││94年2 月│彰化縣彰│無    │戊○○│先趁該棟住│(甲)臺灣彰化│
│  │4 日凌晨│化市長興│      │      │宅1 樓樓梯│  地方法院│
│  │某時    │街133 號│      │      │間大門未關│  檢察署95│
│  │        │住宅地下│      │      │之機會，無│  年度偵緝│
│  │        │停車場  │      │      │故侵入後直│  字第56號│
│  │        │        │      │      │達該棟住宅│  併案審理│
│  │        │        │      │      │地下停車場│  。      │
│  │        │        │      │      │；再持自備│(乙)毀損部分│
│  │        │        │      │      │之「一字型│  業據告訴│
│  │        │        │      │      │」螺絲起子│  人戊○○│
│  │        │        │      │      │1 支，打破│  依法告訴│
│  │        │        │      │      │戊○○所有│  （彰檢94│
│  │        │        │      │      │之W9-3519 │  偵8248號│
│  │        │        │      │      │號自小客車│  偵查卷第│
│  │        │        │      │      │車窗，藉此│  12頁）。│
│  │        │        │      │      │啟門入內搜│          │
│  │        │        │      │      │尋財物，惟│          │
│  │        │        │      │      │因一無所獲│          │
│  │        │        │      │      │，致未取財│          │
│  │        │        │      │      │得逞。    │          │
├─┼────┼────┼───┼───┼─────┼─────┤
││94年2 月│彰化市三│無    │丁○○│先趁該棟住│(甲)臺灣彰化│
│  │5 日凌晨│民路237 │      │      │宅1 樓樓梯│  地方法院│
│  │某時    │巷30弄1 │      │      │間大門未關│  檢察署95│
│  │        │號住宅地│      │      │之機會，無│  年度偵緝│
│  │        │下停車場│      │      │故侵入後直│  字第56號│
│  │        │        │      │      │達該棟住宅│  併案審理│
│  │        │        │      │      │地下停車場│  。      │
│  │        │        │      │      │；再持自備│(乙)毀損部分│
│  │        │        │      │      │之「一字型│  業據告訴│
│  │        │        │      │      │」螺絲起子│  人丁○○│
│  │        │        │      │      │1 支，打破│  依法告訴│
│  │        │        │      │      │丁○○所有│  （彰檢94│
│  │        │        │      │      │之9Q-7106 │  偵8248號│
│  │        │        │      │      │號自小客車│  偵查卷第│
│  │        │        │      │      │車窗，藉此│  8 頁）。│
│  │        │        │      │      │啟門入內搜│(丙)行竊所得│
│  │        │        │      │      │刮現金約新│  現金，業│
│  │        │        │      │      │臺幣（下同│  經花用一│
│  │        │        │      │      │）500 元得│  空。    │
│  │        │        │      │      │手。      │          │
├─┼────┼────┼───┼───┼─────┼─────┤
││94年2 月│彰化市三│無    │己○○│先趁該棟住│(甲)臺灣彰化│
│  │5 日凌晨│民路237 │      │      │宅1 樓樓梯│  地方法院│
│  │某時    │巷30弄1 │      │      │間大門未關│  檢察署95│
│  │        │號住宅地│      │      │之機會，無│  年度偵緝│
│  │        │下停車場│      │      │故侵入後直│  字第56號│
│  │        │        │      │      │達該棟住宅│  併案審理│
│  │        │        │      │      │地下停車場│  。      │
│  │        │        │      │      │；再持自備│(乙)毀損部分│
│  │        │        │      │      │之「一字型│  業據告訴│
│  │        │        │      │      │」螺絲起子│  人己○○│
│  │        │        │      │      │1 支，打破│  依法告訴│
│  │        │        │      │      │己○○所有│  （彰檢94│
│  │        │        │      │      │之8H-9299 │  偵8248號│
│  │        │        │      │      │號自小客車│  偵查卷第│
│  │        │        │      │      │車窗，藉此│  10頁）。│
│  │        │        │      │      │啟門入內搜│(丙)行竊所得│
│  │        │        │      │      │刮現金約20│  現金，業│
│  │        │        │      │      │0 元得手。│  經花用一│
│  │        │        │      │      │          │  空。    │
├─┼────┼────┼───┼───┼─────┼─────┤
││94年2 月│高雄市三│無    │丙○○│先趁該棟住│(甲)臺灣基隆│
│  │22日凌晨│民區永年│      │      │宅1 樓樓梯│  地方法院│
│  │1 時    │街53號住│      │      │間大門未關│  檢察署94│
│  │        │宅地下停│      │      │之機會，無│  年度偵字│
│  │        │車場    │      │      │故侵入後直│  第1761號│
│  │        │        │      │      │達該棟住宅│  起訴。  │
│  │        │        │      │      │地下停車場│(乙)毀損部分│
│  │        │        │      │      │；再持自備│  未據被害│
│  │        │        │      │      │之「一字型│  人丙○○│
│  │        │        │      │      │」螺絲起子│  依法告訴│
│  │        │        │      │      │1 支，打破│  。      │
│  │        │        │      │      │丙○○所有│(丙)行竊所得│
│  │        │        │      │      │之ZP-9593 │  之藍色皮│
│  │        │        │      │      │號自小客車│  夾1 只（│
│  │        │        │      │      │車窗，藉此│  （內有提│
│  │        │        │      │      │啟門入內搜│  提款卡、│
│  │        │        │      │      │刮藍色皮夾│  健保IC卡│
│  │        │        │      │      │1 只（內有│  及信用卡│
│  │        │        │      │      │提款卡、健│  等物）均│
│  │        │        │      │      │保IC卡及信│  經棄置不│
│  │        │        │      │      │用卡等物）│  詳處所而│
│  │        │        │      │      │得逞。    │  告滅失。│
├─┼────┼────┼───┼───┼─────┼─────┤
││94年2 月│高雄市三│無    │庚○○│先趁該棟住│(甲)臺灣基隆│
│  │22日凌晨│民區永年│      │      │宅1 樓樓梯│  地方法院│
│  │1 時    │街53號住│      │      │間大門未關│  檢察署94│
│  │        │宅地下停│      │      │之機會，無│  年度偵字│
│  │        │車場    │      │      │故侵入後直│  第1761號│
│  │        │        │      │      │達該棟住宅│  起訴。  │
│  │        │        │      │      │地下停車場│(乙)毀損部分│
│  │        │        │      │      │；再持自備│  未據被害│
│  │        │        │      │      │之「一字型│  人庚○○│
│  │        │        │      │      │」螺絲起子│  依法告訴│
│  │        │        │      │      │1 支，打破│  。      │
│  │        │        │      │      │庚○○所有│(丙)行竊所得│
│  │        │        │      │      │之ZC-1798 │  現金，業│
│  │        │        │      │      │號自小客車│  經花用一│
│  │        │        │      │      │（現已更換│  空。    │
│  │        │        │      │      │號牌為8278│          │
│  │        │        │      │      │-MB 號），│          │
│  │        │        │      │      │藉此啟門入│          │
│  │        │        │      │      │內搜刮現金│          │
│  │        │        │      │      │300 元得逞│          │
│  │        │        │      │      │。        │          │
├─┼────┼────┼───┼───┼─────┼─────┤
││94年2 月│高雄市三│無    │庚○○│先趁該棟住│(甲)臺灣基隆│
│  │22日凌晨│民區永年│      │      │宅1 樓樓梯│  地方法院│
│  │1 時    │街53號住│      │      │間大門未關│  檢察署94│
│  │        │宅地下停│      │      │之機會，無│  年度偵字│
│  │        │車場    │      │      │故侵入後直│  第1761號│
│  │        │        │      │      │達該棟住宅│  起訴。  │
│  │        │        │      │      │地下停車場│(乙)行竊所得│
│  │        │        │      │      │；趁庚○○│  之左列車│
│  │        │        │      │      │疏未取下汽│  輛1 部，│
│  │        │        │      │      │車鑰匙之機│  則供己代│
│  │        │        │      │      │會，逕以該│  步使用，│
│  │        │        │      │      │鑰匙發動蘇│  直至94年│
│  │        │        │      │      │惠美所有之│  3 月17日│
│  │        │        │      │      │ZT-2828 號│  凌晨1 時│
│  │        │        │      │      │自小客車，│  5 分為警│
│  │        │        │      │      │將之置於自│  查獲時止│
│  │        │        │      │      │己實力支配│  。      │
│  │        │        │      │      │之下，而竊│          │
│  │        │        │      │      │盜該車得逞│          │
│  │        │        │      │      │。        │          │
└─┴────┴────┴───┴───┴─────┴─────┘


司法院資訊處製作；財團法人民間司法改革基金會備份。
